# 游乐园公司取得的土地使用权如何核算？

提问人：ccj2012 时间：2017-11-27 19:43:07
是不是应该归入无形资产，在使用权期间内进行摊销？还是先放在在建工程中，不进行摊销，等游乐设施等转固时，一起转固，再进行摊销？

回答人：chenyiwei
应该归入无形资产，在使用权期间内进行摊销。你的后一种做法不合理。

提问人：ccj2012 时间：2017-11-28 11:11:51
那怎么理解以下 2016 新企业会计制度里面的表述，特别是最后一句： “第四十七条、企业购入或以支付土地出让金方式取得的土地使用权，在尚未开发或建造自用项目前，作为无形资产核算，并按本制度规定的期限分期摊销。房地产开发企业开发商品房时，应将土地使用权的账面价值全部转入开发成本；企业因利用土地建造自用某项目时，将土地使用权的账面价值全部转入在建工程成本。”

回答人：chenyiwei
这是 2001 年的老《企业会计制度》的规定，哪里是新准则？

提问人：ccj2012 时间：2017-11-28 19:46:30
多谢指正，看了一下确实是 01 年的，那应该已经作废了吧

回答人：chenyiwei
这个制度本身没有被废止，但已经执行新准则的企业不能同时执行该制度。